【裁判字號】    89,易,981
【裁判日期】    890731
【裁判案由】    違反槍砲彈藥刀械管制條例
【裁判全文】
臺灣桃園地方法院刑事判決                          八十九年度易字第九八一號
    公  訴  人  臺灣桃園地方法院檢察署檢察官
    被      告  甲○○
右列被告因違反槍砲彈藥刀械管制條例案件，經檢察官提起公訴（八十九年度偵字第
二０九八號），本院判決如左：
        主  文
甲○○未經許可持有刀械，累犯，處有期徒刑參月，如易科罰金，以參佰元折算壹日
，扣案蝴蝶刀壹支沒收。又未經許可持有刀械，累犯，處有期徒刑參月，如易科罰金
，以參佰元折算壹日，扣案掃刀壹支沒收。應執行有期徒刑肆月，如易科罰金，以參
佰元折算壹日，扣案蝴蝶刀壹支、掃刀壹支均沒收。
        事  實
一、甲○○曾於民國八十七年間犯詐欺罪件，經本院判處有期徒刑四月，於八十七年
    十二月二十七日執行完畢。猶不知悔改，於七十二年七月間，在高雄市地○街某
    處，購入蝴蝶刀一支，將之藏放在其桃園縣桃園市○○○街六三巷四之一號二樓
    住處，迄至八十一年八月十日中央主管機關內政部警政署依法公告蝴蝶刀非經許
    可不得持有，竟未依法向警察機關申請清查驗發證列管或價購繳銷，而自斯時起
    無故持有之。復另行起意，於八十五年七月間，在其住處上址，受綽號「西瓜」
    不詳姓名成年男子之託代為保管業經公告列管之掃刀一支，將之藏放在其住處上
    址，而自斯時起無故持有之。嗣於八十九年二月九日零時三十分許在其上開住處
    為警查獲，並扣得前開蝴蝶刀及掃刀各一支。
二、案經桃園縣警察局八德分局報請台灣桃園地方法院檢察署檢察官偵查起訴。
        理  由
一、訊據被告甲○○對於右揭犯罪事實坦承不諱，並有蝴蝶刀及掃刀各一支扣案可證
    。扣案刀械經送鑑驗結果，上開蝴蝶刀尖刀兩側裝置活動刀把，摺合時可將尖刀
    收藏於兩付刀把之間，翻轉後則刀刃部漏出其外，兩付刀把合成刀炳，刀柄尾部
    以扣環固定，另扣案掃刀柄長四十八公分，刀刃長三十公分，雙面開鋒，刀柄加
    長，刀尖向外彎，與農用掃刀（刀尖向開鋒面內彎）迴然不同，認分屬業經中央
    主管機關依槍砲刀械管制條例第四條第一項第三款公告查禁之之蝴蝶刀及掃刀，
    確為槍砲彈藥刀械管制條例列管之刀械，有桃園縣警察局八十九年三月十四日桃
    警保字第四五三五五號函、八十九年五月五日桃警保字第五三五六六號函暨所附
    刀械鑑驗小組工作紀錄表一紙、鑑驗紀錄暨相片影本二紙附卷可稽。查掃刀、蝴
    蝶刀分別經內政部於七十二年十一月十一日以七十二年台內警字第一九二一一八
    號函及內政部警政署於八十一年八月十日以（八一）台內警字第八一八二二八一
    號函公告為列管刀械在案。依上開內政部警政署公告規定，人民於該公告前持有
    蝴蝶刀，除符合收藏之規定，應於該公告之日起三個月內向當地警察機關申請清
    查驗發證列管外，應於該公告之日起三個月內向警察機關申請價購繳銷。被告未
    依上開公告規定向警察機關申請清查驗發證列管或價購繳銷先所購入持有之蝴蝶
    刀，顯已該當未經許可持有刀械之構成要件，是被告自八十一年八月十日持有蝴
    蝶刀部分，已該當未經許可持有刀械罪行洵堪認定。又被告受託寄藏掃刀部分，
    亦該當「持有」之犯罪構成要件。此外，復有桃園縣警察局八德分局執行逕行搜
    索結果報告書、搜索扣押證明筆錄（收據，證明）各一紙在卷可按。本案事證明
    確，被告犯行洵堪認定，應予依法論科。
二、核被告所為係犯槍砲彈藥刀械管制條例第十四條第三項未經許可持有刀械罪。被
    告先後二次持有刀械犯行，犯意個別，行為互殊，應分論併罰之。查被告曾於八
    十七年間犯詐欺罪件，經本院判處有期徒刑四月，於八十七年十二月二十七日執
    行完畢，有台灣高等法院被告全國前案紀錄及台灣桃園地方法院檢察署刑案資料
    查註紀錄表各一紙附卷可按，其於有期徒刑執行完畢後，五年內再犯本件最重本
    刑為有期徒刑以上之罪，為累犯，均應依刑法第四十七條規定加重其刑。爰審酌
    被告犯罪之動機、方法、所生危害、犯後坦承不諱態度尚稱良好等一切情狀，分
    別量處如主文所示之刑，並諭知易科罰金之折算標準及應執行刑。扣案蝴蝶刀及
    掃刀各一支屬違禁物，併依刑法第三十八條第一項第一款宣告沒收。
據上論斷，應依刑事訴訟法第二百九十九條第一項前段，槍砲彈藥刀械管制條例第十
四條第三項，刑法第十一條前段、第四十七條、第五十一條第五款、第四十一條、第
三十八條第一項第一款，罰金罰鍰提高標準條例第二條，判決如主文。
本案經檢察官呂理銘到庭執行職務。
中      華      民      國    八十九    年      七      月    三十一    日
                                臺灣桃園地方法院刑事第一庭
                             法  官  熊  祥  雲
右正本證明與原本無異。
如不服本判決，應於判決送達後十日內向本院提出上訴狀( 應附繕本 )，上訴於
臺灣高等法院。
                                    書記官  沈  秀  珍
中      華      民      國     八十九   年      八      月      四     日
附錄本判決論罪科刑依據之法條：
槍砲彈藥刀械管制條例第十四條（修正前）：
未經許可，製造、販賣或運輸刀械者，處三年以下有期徒刑，併科新臺幣一百萬元以
下罰金。
意圖供自己或他人犯罪之用，而犯前項之罪者，處六月以上五年以下有期徒刑，併科
新臺幣三百萬元以下罰金。
未經許可，持有或意圖販賣而陳列刀械者，處一年以下有期徒刑、拘役或新臺幣五十
萬元以下罰金。
第一項及第二項之未遂犯罰之。
槍砲彈藥刀械管制條例第十四條（修正後）：
未經許可，製造、販賣或運輸刀械者，處三年以下有期徒刑，併科新台幣一百萬元以
下罰金。
意圖供自己或他人犯罪之用，而犯前項之罪者，處六月以上五年以下有期徒刑，併科
新台幣三百萬元以下罰金。
未經許可，持有或意圖販賣而陳列刀械者，處一年以下有期徒刑、拘役或新台幣五十
萬元以下罰金。
第一項及第二項之未遂犯罰之


司法院資訊處製作；財團法人民間司法改革基金會備份。
